JOSHUA GUEVARA JIMÉNEZ

Privada Los Pinos S/N, Zumpango, Atlangatepec, Tlaxcala, Méx. C. P. 90413.

+52 221 172 2116 joguevara84@gmail.com

Ingeniero en Tecnologías de la Información y Comunicaciones

Recientemente egresado de la carrera de Tecnologías de la Información y Comunicaciones con especialidad en desarrollo y gestión ágil de proyectos de software.

Experiencia en el uso de tecnologías como Python, HTML, CSS, JavaScript, TypeScript, tecnologías de Frontend como React, TailwindCSS, Vite, Flowbite y tecnologías Backend como Django.

EXPERIENCIA

Enero 2023 - Julio 2023

Servicio Social en Oficina Centro de Cómputo.

Instituto Tecnológico de Apizaco | Av. Instituto Tecnológico No. 418, San Andrés Ahuashuatepec, Municipio de Tzompantepec, Tlaxcala, Méx. C. P. 90491.

- Desarrollo de Sistemas de Información,
- Soporte y Mantenimiento de infraestructura,
- Desarrollo de Manuales de Usuario de sistemas de información.

Enero 2024 - Julio 2024

Practicante en Sistemas y Computación.

MBN IT Consulting | Calle 37 No. 216-B, Col. La Loma Xicohténcatl, Tlaxcala, Tlaxcala, C.P. 90062.

- Gestión y Mantenimiento del sitio web,
- Soporte técnico interno,
- Mantenimiento de la infraestructura de la red.

EDUCACIÓN

2016-2019

Preparatoria EMSAD "Jesús Horacio Cano Ríos"

Carretera Atlangatepec, Apizaco – Tlaxco S/N, Atlangatepec, Tlaxcala, Méx. C. P. 90416.

2019-2024

Universidad "Instituto Tecnológico de Apizaco"

Ingeniería en Tecnologías de la Información y Comunicaciones Av. Instituto Tecnológico No. 418, San Andrés Ahuashuatepec, Municipio de Tzompantepec, Tlaxcala, Méx. C. P. 90491.

PROYECTOS

- Desarrollo de sistema de control de ganado mediante aretado RFC en Django.
- Desarrollo de Portfolio en React con herramientas Frontend como Vite, TailwindCSS y Flowbite.
- Desarrollo de Servidor DNS en Bind9.
- Desarrollo de Plataforma de comercio electrónico en WordPress e implementación de pasarelas de pagos.

HABILIDADES

- Python
- React
- Django
- JavaScript
- HTML
- CSS
- Java
- TailwindCSS

IDIOMAS

- Español (Nativo)
- Inglés (Intermedio)